臺灣基隆地方法院民事判決　　　　　　　　94年度訴字第74號
原　　　告　丁○○
訴訟代理人　黃教倫律師
被　　　告　甲○○
訴訟代理人　乙○○
被　　　告　旭華交通企業有限公司
訴訟代理人　丙○○
上列當事人間請求損害賠償事件，本院於民國94年5 月5 日言詞
辯論終結，判決如下：
    主      文
被告應連帶給付原告新臺幣伍拾捌萬肆仟玖佰貳拾肆元及自民國
九十四年一月二十一日起至清償日止，按週年利率百分之五計算
之利息。
原告其餘之訴駁回。
訴訟費用由被告連帶負擔。
    事實及理由
一、本件原告起訴原請求被告連帶給付新台幣（下同）1,072,17
    5 元，嗣於本院審理中變更為請求1,031,155 元，核屬減縮
    應受判決事項之聲明，於法無違，應予准許。
二、原告主張：被告甲○○為被告旭華交通企業有限公司（下稱
    旭華公司）僱用之司機，甲○○於民國93年2 月24日，駕駛
    ＧＩ─932 號大貨車，沿台二丁線公路由八堵往瑞芳方向行
    駛，行經該公路5.3 公里處欲左轉中央貨櫃場時，過失撞及
    原告騎乘之ＡＣ5 ─603 號機車，致原告受有右外踝骨折合
    併踝關節半脫位、右膝挫裂創等傷害，計支出醫藥費用31,1
    55元，應由甲○○負賠償之責。又原告因身體受傷致無法正
    常就學，肉體、精神上均受有莫大痛苦，自得向甲○○請求
    賠償非財產上之損害1,000,000 元。而被告旭華公司為甲○
    ○之僱用人，依法應與甲○○共負連帶賠償之責。為此提起
    本訴，並聲明：被告應連帶給付原告1,031,155 元，及自起
    訴狀繕本送達被告翌日起至清償日止，按年息5 ﹪計算之利
    息。被告則以：本件事故之發生，原告本身也有過失。且原
    告請求之精神慰撫金過高等語，資為抗辯，並聲明：原告之
    訴駁回。
三、原告主張被告甲○○駕車過失傷害其身體之事實，業據其提
    出驗傷診斷書為證，且為被告所自認，復經本院依職權調取
    本院刑事庭93年度交易字第33號業務過失傷害案件之偵、審
    卷查明無訛，堪信為真實。
四、按不法侵害他人之身體或健康者對於被害人因此喪失或減少
    勞動能力，或增加生活之需要時，應負損害賠償責任；又不
    法侵害他人之身體、健康，被害人雖非財產上之損害，亦得
    請求賠償相當之金額；再受僱人因執行職務，不法侵害他人
    之權利者，由僱用人與行為人連帶負損害賠償責任；民法第
    一百九十三條第一項、第一百九十五條第一項及第一百八十
    八條第一項前段分別定有明文。本件被告甲○○不法侵害原
    告之身體，既經認定如上，依諸上引法條，原告自得請求被
    告連帶賠償因本件事故所受之損害。查原告請求被告賠償之
    醫藥費31,155元部分，業經原告提出收據多件為證，並為被
    告所不爭執，自應由被告負全數給付之責。至原告請求之精
    神慰撫金1,000,000 元部分，查原告右下肢受傷甚重，並因
    就醫而無法正常求學，堪信其肉體、精神上均受相當程度之
    痛苦。本院斟酌原告受傷情況，本件之事發過程及原告現為
    專科學生，被告甲○○職業為司機，月入30,000餘元等一切
    情狀，認原告請求之慰撫金數額以700,000 元為當，逾此部
    分之請求則尚屬過高，不能准許。故而，本件原告所受之損
    害數額合計為731,155元，本應由被告負連帶賠償責任。
五、然按損害之發生或擴大，被害人與有過失者，法院得減輕賠
    償金額或免除之，民法第二百十七條第一項亦規定甚明。經
    查：本件車禍事故發生之原因，其中被告甲○○駕車行經無
    號誌交岔路口，左轉車未讓對向車先行，為肇事主因；而原
    告行經無號誌交岔路口，未減速反超速行駛，且未充分注意
    車前狀況，為肇事次因；此有台灣省車輛行車事故鑑定委員
    會之覆議意見書附於上述之刑事案卷內可佐，並為兩造所不
    爭執，依諸上引法條，被告主張本件有過失相抵原則之適用
    ，即非無據。本院審酌本件肇事經過及路權歸屬等情狀，認
    應由被告甲○○負80% 之過失責任，原告則負20% 之過失責
    任。依此比例計算，被告應賠償原告之金額，應予減輕為58
    4,924 元，始稱公允。
六、從而，原告本於侵權行為損害賠償之法律關係，請求被告連
    帶給付584,924 元及法定遲延利息，為有理由，應予准許，
    逾此範圍之請求則尚嫌無據，應予駁回。
七、訴訟費用裁判之依據：民事訴訟法第七十九條。
中　　華　　民　　國　　94　　年　　5 　　月　　20　　日
　　              民事庭法　官　陳鈺林
以上正本係照原本作成。
對於本件判決如有不服，應於收受送達後二十日內向本院提出上
訴書狀，敘述上訴之理由，上訴於臺灣高等法院，並按他造當事
人之人數附具繕本。
中　　華　　民　　國　　94　　年　　5 　　月　　25　　日
                        書記官　林建清
